臺灣板橋地方法院民事判決　　　　　　　　96年度智字第24號
原　　　告　美華影音科技股份有限公司
法定代理人　甲○○
訴訟代理人　乙○○
　　　　　　丁○○
被　　　告　丙○
上列當事人間因刑事附帶民事訴訟請求侵權行為損害賠償事件，
經本院於民國96年7月26日言詞辯論終結，判決如下：
    主  文
被告應給付原告新台幣壹拾萬伍仟元，及自民國九十六年一月
二十七日起至清償日止，按年息百分之五計算之利息。
原告其餘之訴駁回。
訴訟費用由被告負擔四分之一，餘由原告負擔。
本判決第一項得假執行。
原告其餘假執行之聲請駁回。
    事實及理由
一、程序方面：本件被告未於最後言詞辯論期日到場，核無民事
    訴訟法第386 條各款所列情形，爰依原告聲請，由其一造辯
    論而為判決。
二、原告主張：緣被告係址設臺北縣板橋市○○路○段236 號之2
    「虹亮卡拉OK」之負責人，其明知「愛到坎站」、「舊鞋」
    、「你是阮的溫泉」、「粉紅色腰帶」、「寄望」、「愛風
    騷」、「鴛鴦鎖匙」、「迷霧闍城」、「紅塵」等9 首歌曲
    係原告取得原著作財產權人讓與或專屬授權之音樂著作，非
    經原告同意或授權，不得擅自重製及公開演出，詎被告竟基
    於重製後公開演出之犯意，未經原告之同意或授權，於民國
    95年6 月間某日，購入4 台金嗓伴唱機後，明知僅有其中1
    台置於大廳之伴唱機有合法取得上開音樂著作，竟擅自將前
    述9 首歌曲再對拷燒錄於上開店內置於包廂內之其他3 台伴
    唱機，並自95年6 月間某日起至95年9 月19日止，擅自將載
    有該9 首歌曲之金嗓伴唱機3 台，置於其所經營之「虹亮卡
    拉OK」內，供不特定人消費點唱播放，以此方式侵害原告之
    音樂著作財產權。嗣於95年9 月19日19時40分許，為警持法
    院核發之搜索票在上址店內搜索查獲。被告故意不法侵害原
    告之著作財產權，應依著作權法第88條第1 項規定，負損害
    賠償責任。又如被害人不易證明其實際損害額，得請求法院
    依侵害之情節，在新台幣（下同）1 萬元以上、100 萬元以
    下酌定賠償額；如損害行為屬故意且情節重大者，賠償額得
    增至500 萬元，同法同條第3 項第2 款亦有明文。原告不易
    證明實際損害額，故爰依上開規定，請求被告賠償54萬元，
    並依著作權法第89條規定，請求被告負擔費用，將鈞院96年
    度簡字第279 號刑事判決書內容全部或一部，登載新聞紙等
    語。聲明請求：(1)被告應給付原告54萬元，及自起訴狀繕本
    送達翌日起至清償日止，按年息5%計算之利息。(2)被告應負
    擔費用，將台灣板橋地方法院96年度簡字第279 號刑事判決
    書內容全部或一部，刊登於中國時報或聯合報或自由時報（
    擇一刊登）影劇版外頁之15×20公版。(3)第二項請求，願供
    擔保請准宣告假執行。
二、被告未於最後言詞辯論期日到場，惟據其以前到場所為陳述
    略以：伊刑事案件部分已確定並易科罰金執行完畢，伊有意
    願跟原告談和解等語。答辯聲明：駁回原告之訴及其假執行
    聲請；如受不利之判決，願供擔保請准宣告免為假執行。
三、原告主張之事實，為被告不爭執，且被告上開侵害原告著作
    財產權之行為，亦經本院刑事庭以96年度簡字第279 號刑事
    判決判處拘役伍拾日，得易科罰金確定在案，有上開刑事判
    決及據被告自認於卷。原告主張之事實，堪信為真正。
四、按「因故意或過失不法侵害他人之著作財產權或製版權者，
    負損害賠償責任。數人共同不法侵害者，連帶負賠償責任」
    、「前項損害賠償，被害人得依左列規定擇一請求：一依民
    法第216 條規定請求。但被害人不能證明其損害時，得以其
    行使權利依通常情形可得預期之利益，減除被侵害後行使同
    一權利所得利益之差額，為其所受損害。二請求侵害人因侵
    害行為所得之利益。但侵害人不能證明其成本或必要費用時
    ，以其侵害行為所得之全部收入，為其所得利益」、「依前
    項規定，如被害人不易證明其實際損害額，得請求法院依侵
    害情節，在新臺幣1 萬元以上50 萬 元以下酌定賠償額。如
    損害行為屬故意且情節重大者，賠償額得增至新臺幣100 萬
    元」，著作權法第88條第1 項、第2 項、第3 項分別定有明
    文。本件原告主張其不易證明其實際損害額，得請求法院依
    侵害情節酌定賠償額，既為著作權法第88條第3 項所明定，
    原告自得據此請求上訴人賠償。惟原告請求損害賠償金額54
    萬元部分，本院審酌被告上開損害行為係屬於故意，惟被告
    自95年6 月間某日起至95年9 月19日為警查獲止，擅自重製
    有上開原告所有9 首音樂著作於3 台電腦伴唱機中，並將該
    3 台電腦伴唱機供不知情之客人消費點唱，僅有約3 個月之
    時間，及原告取得音樂著作權人之授權，每首歌曲之權利金
    約9 萬餘元，被告侵害原告之音樂著作財產權共9 首，暨侵
    害之程度（有原告所提授權契約書影本附於上開刑事案件之
    偵查卷內可憑）等情，認原告請求每首單曲之賠償額以1 萬
    5 千元為適當，被告侵害原告之音樂著作財產權共計9 首歌
    ，故原告得請求之損害賠償額共計135,000 元。
五、復按「被害人得請求由侵害人負擔費用，將判決書內容全部
    或一部登載新聞紙、雜誌」，著作權法第89條亦有明定。本
    件原告主張被告應負擔費用將本院96年度簡字第279 號刑事
    判決內容全部或一部刊登於中國時報或聯合報或自由時報（
    擇一刊登）影劇版外頁之15×20公分版等語，惟查，原告僅
    為上開9 首音樂著作之著作財產權專屬被授權人，業經原告
    訴訟代理人於上開刑事案件中陳明於卷，因認並無名譽受損
    之情事，核無登報恢復名譽之必要。是原告上開主張，洵屬
    無據，不應准許。
六、綜上所述，原告依侵權行為損害賠償法律關係，請求被告給
    付原告135,000 元，及自起訴狀繕本送達翌日（即96年1 月
    27 日） 起至清償日止，按年息5%計算之法定遲延利息，為
    有理由，應予准許。逾此部分之請求，則無理由，應予駁回
    。
七、本判決所命之給付金額，未逾500,000 元，應依民事訴訟法
    第389 條第1 項第5 款之規定，依職權宣告假執行。另被告
    陳明願供擔保請准宣告免為假執行，核無不合，爰酌定相當
    之擔保金額准許之。至於原告其餘敗訴部分，其假執行之聲
    請因訴之駁回而失所附麗，應予駁回。
八、本件事證已臻明確，兩造其餘攻擊防禦方法及未經援用之證
    據，本院經審酌後，認與判決結果不生影響，爰不一一論述
    ，附此敘明。
九、結論：原告之訴為一部有理由，一部無理由，依民事訴訟法
    第385 條第1 項前段、第79條、第389 條第1 項第5 款，判
    決如主文。
中　　華　　民　　國　　96　　年　　8 　　月　　21　　日
                  民事第一庭    法　官　陳翠琪
以上正本係照原本作成
如對本判決上訴，須於判決送達後20日內向本院提出上訴狀
中　　華　　民　　國　　96　　年　　8 　　月　　22　　日
                                書記官　李瑞芝
